臺灣桃園地方法院民事簡易判決
111年度桃簡字第1368號
原      告  臺灣中小企業銀行股份有限公司

法定代理人  林謙浩
訴訟代理人  蔡宗翰
被      告  劉青翰
上列當事人間請求清償債務事件，本院於民國111年11月22日言
詞辯論終結，判決如下：
    主    文
被告應給付原告新臺幣380,416元，及自民國111年4月30日起至
清償日止，按年息1.795％計算之利息，暨逾期在6個月以內者，
按上開利率10％，逾期超過6個月者，按上開利率20％計算之違約
金。
訴訟費用由被告負擔。
本判決得假執行。
    事實及理由
一、原告主張：被告前於民國110年1月29日向原告借款新臺幣（
    下同）500,000元，並約定借款期間自110年1月29日起至115
    年1月29日止，按月平均攤還本息，利息按中華郵政股份有
    限公司二年期定儲金機動利率加年利率0.575％機動計算（本
    件為1.795％）。如遲延還本或付息，除按上開利率計息外，
    逾期在6個月以內者，另按上開利率10％，逾期超過6個月者
    ，按上開利率20％計付違約金，並喪失期限利益，債務視同
    全部到期。詎被告未遵期清償，尚欠本金380,461元及利息
    、違約金未還。為此，爰依消費借貸之法律關係提起本件訴
    訟等語，並聲明：如主文第1項所示。
二、被告則以：有與原告協商，願意對本件原告請求認諾等語。
三、按當事人於言詞辯論時為訴訟標的之捨棄或認諾者，應本於
    其捨棄或認諾為該當事人敗訴之判決，民事訴訟法第384條
    定有明文。被告對於原告依訴之聲明所為關於某法律關係之
    請求，於法院行言詞辯論時為承認者，即生訴訟法上認諾之
    效力，法院應不待調查原告請求之訴訟標的之法律關係果否
    存在，逕以認諾為該被告敗訴判決之基礎（最高法院85年度
    台上字第153號判決意旨參照）。經查，原告主張前開事實
    ，業據其提出與所述相符之貸款契約書、授信約定書、撥還
    款明細查詢單、放款利率歷史資料表等件為憑（見本院卷第
    5至11頁），並據被告於言詞辯論時就原告主張之訴訟標的
    為認諾（見本院卷第21頁反面），本院自應本於其認諾為被
    告敗訴之判決。
四、從而，原告依消費借貸之法律關係，請求被告給付如主文第
    1項所示，為有理由，應予准許。
五、本件係適用簡易程序所為被告敗訴之判決，爰依民事訴訟法
    第389條第1項第3款之規定，依職權宣告假執行。
六、訴訟費用負擔之依據：民事訴訟法第78條。
中　　華　　民　　國　　111 　年　　11　　月　　30　　日
                  桃園簡易庭  法  官  曾耀緯
以上為正本係照原本作成。
如不服本判決，應於送達後20日內，向本院提出上訴狀並表明上
訴理由，如於本判決宣示後送達前提起上訴者，應於判決送達後
20日內補提上訴理由書（須附繕本）。
如委任律師提起上訴者，應一併繳納上訴審裁判費。
中　　華　　民　　國　　111 　年　　11　　月　　30　　日
                              書記官  吳宏明